【裁判字號】    95,中簡上,805
【裁判日期】    951117
【裁判案由】    毒品危害防制條例
【裁判全文】
臺灣臺中地方法院刑事判決           95年度中簡上字第805號
上  訴  人  臺灣臺中地方法院檢察署檢察官
被      告  甲○○
上列上訴人因被告違反毒品危害防制條例案件，不服本院臺中簡
易庭於中華民國九十五年九月二十九日以九十五年度中簡字第二
一八八號所為第一審簡易判決（聲請簡易判決處刑案號：臺灣臺
中地方法院檢察署九十五年度毒偵字第三○三一號），提起上訴
，本院合議庭認為不得以簡易判決處刑，改依第一審通常程序審
理，判決如下：
    主  文
原判決撤銷。
本件公訴不受理。
    理  由
一、按被告死亡者，應諭知不受理之判決，並得不經言詞辯論為
    之，刑事訴訟法第三百零三條第五款、第三百零七條，分別
    定有明文。又檢察官聲請簡易處刑之案件，法院於審理後，
    認應為不受理判決之諭知者，應適用通常程序審判之，刑事
    訴訟法第四百五十二條、第四百五十一條之一第四項但書第
    三款亦有明文。
二、聲請簡易判決處刑意旨略以：被告甲○○前因施用第二級毒
    品案件，經觀察、勒戒後，認無繼續施用毒品之傾向，於民
    國八十九年二月十一日執行完畢釋放後，嗣經本署檢察官以
    八十九年度毒偵字第八三七號為不起訴處分確定。詎其仍不
    知悔改，復基於施用第二級毒品之犯意，自九十五年五月二
    十五日後某日起，至九十五年七月四日晚上九時許，在臺中
    市○○區○○路「一哥賓果餐廳」及臺中縣新社鄉○○村○
    ○街○段二七九號等地，每天以玻璃球燒烤之方式，施用第
    二級毒品甲基安非他命（聲請書誤載為安非他命）多次。嗣
    於九十五年七月四日晚上十時三十分許，在臺中市○○區○
    ○路二段六十七號前，甲○○因形跡可疑，為警盤查，始查
    獲上情，並扣得第二級毒品甲基安非他命一包（含袋重一．
    七公克）。因認被告所為，係涉犯毒品危害防制條例第十條
    第二項之施用第二級毒品罪嫌等語。
二、經查，本件被告甲○○業於九十五年九月二十八日死亡，有
    個人基本資料查詢結果一紙附卷可稽（附於原審卷第十六頁
    ），原審疏未注意及此，遽對被告為論罪科刑，於法尚有未
    合。檢察官上訴意旨指摘原判決不當，為有理由，應由本院
    將原判決撤銷，改依通常程序自為第一審判決，並不經言詞
    辯論，逕為諭知本件公訴不受理。
據上論斷，應依刑事訴訟法第四百五十五條之一第一項、第三項
、第三百六十九條第一項前段、第四百五十二條、第三百零三條
第五款、第三百零七條，判決如主文。
中    華    民    國  九十五  年   十一   月    十七  日
                  刑事第九庭    審判長法  官  陳  得  利
                                      法  官  余  德  正
                                      法  官  莊  秋  燕
以上正本證明與原本無異。
如不服本判決，應於送達後十日內向本院提出上訴狀（須附繕
本），上訴於臺灣高等法院臺中分院。
                                      書記官  莊  玉  惠
中    華    民    國  九十五  年   十一   月    十七  日


司法院資訊處製作；財團法人民間司法改革基金會備份。
